臺灣新竹地方法院刑事判決　　　　　　　　　　　　　　九十年度訴字第五六九號
　　公　訴　人　臺灣新竹地方法院檢察署檢察官
　　被　　　告　丁○○
　　選任辯護人　蘇明淵律師
　　被　　　告　乙○○
右列被告因違反槍砲彈藥刀械管制條例案件，經檢察官提起公訴（九十年度偵字第三
九三七、四二三六、四七四二號），本院判決如左：
    主  文
丁○○未經許可，製造可發射金屬或子彈具有殺傷力之改造八厘米手槍，處有期徒刑
伍年貳月，併科罰金新台幣壹拾萬元，罰金如易服勞役，以銀元參佰元即新台幣玖佰
元折算壹日。扣案之仿ＷＡＰＴＨＥＲ廠半自動手槍製造之改造八厘米手槍壹枝（槍
枝管制編號0000000000號）、彈倉壹個、彈殼拾參顆、砂輪機壹台、鋼珠
鉛錘伍拾粒均沒收；又未經許可，持有可發射金屬或子彈具有殺傷力之改造左輪手槍
，處有期徒刑壹年，併科罰金新台幣伍萬元，罰金如易服勞役，以銀元參佰元即新台
幣玖佰元折算壹日。扣案之仿ＳＭＩＴＨ－ＷＥＳＳＯＮ轉輪手槍製造之改造左輪手
槍壹枝（槍枝管制編號0000000000號）沒收；又未經許可，出借可發射金
屬或子彈具有殺傷力之改造左輪手槍，處有期徒刑參年，併科罰金新台幣伍萬元，罰
金如易服勞役，以銀元參佰元即新台幣玖佰元折算壹日。扣案之仿ＳＭＩＴＨ－ＷＥ
ＳＳＯＮ轉輪手槍製造之改造左輪手槍壹枝（槍枝管制編號0000000000號
）沒收；應執行有期徒刑玖年，併科罰金新台幣貳拾萬元，罰金如易服勞役，以銀元
參佰元即新台幣玖佰元折算壹日，扣案之仿ＷＡＰＴＨＥＲ廠半自動手槍製造之改造
八厘米手槍壹枝（槍枝管制編號0000000000號）、彈倉壹個、彈殼拾參顆
、砂輪機壹台、鋼珠鉛錘伍拾粒、仿ＳＭＩＴＨ－ＷＥＳＳＯＮ轉輪手槍製造之改造
左輪手槍壹枝（槍枝管制編號0000000000號），均沒收。
乙○○未經許可，持有可發射金屬或子彈具有殺傷力之改造左輪手槍，累犯，處有期
徒刑壹年，併科罰金新台幣伍萬元，罰金如易服勞役，以銀元參佰元即新台幣玖佰元
折算壹日。扣案之仿ＳＭＩＴＨ－ＷＥＳＳＯＮ轉輪手槍製造之改造左輪手槍壹枝（
槍枝管制編號0000000000號）沒收。
    事  實
一、丁○○於民國九十年四月間，向位於新竹市○○街之中原書局，以新台幣（下同
    ）五千元之代價，購得仿ＷＡＰＴＨＥＲ廠半自動手槍製造之玩具手槍一枝（槍
    枝管制編號0000000000號）及子彈數顆後，竟基於一併改造玩具手槍
    及子彈，使可供擊發而具殺傷力之犯意，於九十年五月間，在其位於新竹縣湖口
    鄉○○村○○路五八○巷一弄四號之住處內，換裝上開玩具手槍之槍管，改製成
    機械性能良好可供發射子彈具有殺傷力之改造手槍，並將玩具子彈三顆，以填裝
    火藥之方式，改製成可擊發具有殺傷力之子彈，而於製造後未經許可持有前開槍
    、彈。迨九十年六月二十八日十三時許，在其住處巷口，警方利用線民李興新向
    丁○○借上開改造手槍及子彈三顆（均已送鑑驗試射），於尚未交付之際，即遭
    警方查獲（此部分業經公訴人另為不起訴處分），並在其上開住處內起出砂輪機
    一台、鋼珠鉛錘五十粒、彈倉一個及彈殼十三顆。
二、丁○○於未經許可，於不詳時間，無故持有可發射金屬或子彈具有殺傷力之仿Ｓ
    ＭＩＴＨ－ＷＥＳＳＯＮ轉輪手槍製造之改造左輪手槍一枝（槍枝管制編號00
    00000000號）及子彈二顆（經送鑑驗結果未具殺傷力），並於九十年五
    、六月間，未經許可，在其上開住處巷口，將該枝改造之左輪手槍及子彈二顆出
    借予乙○○（於八十六年間因犯竊盜等案件，經本院以八十六年度易字第一一一
    六號判決判處有期徒刑一年二月確定在案，並於八十八年九月二十一日執行完畢
    ）持有，嗣於九十年七月十四日，為警查獲乙○○持有毒品（毒品部分由公訴人
    另案偵辦），乙○○乃向警方自首，並帶同警方在新竹縣湖口鄉○○路○段三三
    六巷二五號前之草叢內起出上開改造手槍及子彈。
二、案經新竹縣警察局竹北分局報請暨台灣新竹地方法院檢察署檢察官自動檢舉偵查
    起訴。
    理  由
一、右揭事實一部分，訊據被告丁○○固坦認確於右揭犯罪事實一所示時、地為警查
    獲，並扣得上開改造之八厘米手槍、子彈三顆等情屬實，惟矢口否認有何違反槍
    砲彈藥刀械管制條例之犯行，辯稱：伊未改造手槍及子彈云云。然查，
（一）右揭犯罪事實一，業據被告丁○○於警訊時供稱：我是花五千元，在新竹市○○街中原書局內購買玩具槍回家，並在家中改造槍管及改裝子彈等語，及在檢
      察官偵訊時供承不諱（見九十年度偵字第三九三七號偵查卷第七、四二頁），
      並有搜索扣押證明筆錄、新竹縣警察局竹北分局執行搜索結果報告書、相片二
      紙（見上開偵查卷第三、四、十一頁）附卷可稽，復有改造八厘米手槍一枝、
      改造子彈三顆、彈倉一個、彈殼十三顆、砂輪機一台、鋼珠鉛錘五十粒扣案可
      資佐證，是被告於警訊時及偵查中之自白核與事實相符，應可憑採。
（二）扣案之上開改造八厘米手槍一枝及改造子彈三顆經內政部警政署刑事警察局鑑
      驗，其結果係：「一、送鑑八厘米改造手槍壹枝（槍枝管制編號：00000
      00000號），實係由仿ＷＡＰＴＨＥＲ廠半自動手槍製造之玩具手槍換裝
      土造金屬槍管而成之改造手槍，機械性能良好，可擊發適用之子彈，認具殺傷
      力。二、送鑑改造子彈參顆：(1)貳顆，認均係由玩具金屬彈殼加裝直徑約六點
      五ｍｍ鉛質彈頭而成之改造子彈，經取樣壹顆實際試射，可擊發，認具殺傷力
      。(2)壹顆，認係由玩具金屬彈殼加裝直徑約五點五ｍｍ鉛質彈頭而成之改造子
      彈，經實際試射，可擊發，認具殺傷力」，有內政部警政署刑事警察局九十年
      七月十三日刑鑑字第一一九二三四號鑑驗通知書乙紙在卷可稽。
（三）至被告丁○○於本院審理時多次以上開扣案物品，係違法搜索取得云云為辯，
      惟查，上開扣案物品，均係被告出於自由意願下，主動取出交予警方乙情，業
      據被告於警訊時供承在卷（見上開偵查卷第七頁背面），而在本院調查時，被
      告對於本院訊問何以在警訊時均坦承上開扣案物品是自己交予警方乙情，則「
      不語」，可見其在警訊時之供述非虛，應為可採，準此，則本件扣案物品既是
      被告主動取出交予警方，即難謂係違法搜索取得，被告此部分之辯解，並不足
      採。
二、右揭事實二部分，業據被告乙○○於警、偵訊及本院調查審理時坦承不諱，並稱
    借槍時是由吳文獻開車載伊及甲○○一同前往，伊自己一人下車取槍，後來伊要
    將槍還給丁○○時，丁○○不要，伊才將槍丟掉等語；而被告丁○○則矢口否認
    持有改造之左輪手槍，及將該手槍出借予被告乙○○，辯稱：該左輪手槍是乙○○的，因乙○○在我車上說槍已經膛炸不知道如何保養槍枝，我就跟他說可寄放
    在我這裡，：：我有更換彈倉，約過了一個月左右，乙○○就將該槍取回，跟乙○○拿槍時有乙○○之女友丙○○在場云云。經查：
（一）證人丙○○於本院證稱：有與乙○○一起搭過丁○○的車子，坐車時，沒有看
      過他們二人拿過槍，不知道乙○○有沒有槍，但乙○○被抓後有跟我說丁○○
      有槍寄放在他那裡等語（見本院九十一年四月三日訊問筆錄）。由證人丙○○
      之證述內容可知，證人未曾在被告丁○○之車上見過被告乙○○將槍枝交予丁○○，故證人之證詞，並無法證明被告丁○○上開辯解內容為真實。
（二）再查，證人甲○○與吳文獻分別於本院證稱：確有與乙○○一起去丁○○家路
      口與丁○○見面，乙○○一人下車等語，證人甲○○並證稱：後來聽乙○○說
      是去跟丁○○拿槍，並有在車上看到槍等語（詳見本院九十一年七月十八日、
      十月四日訊問筆錄）。查證人甲○○及吳文獻與被告丁○○間並無恩怨，且於
      本院訊問當時，證人甲○○因案在監執行中，而證人吳文獻則在接受觀察勒戒
      中，並無串證之可能，故該二位證人之證詞，與被告乙○○所述相符，可認該
      改造之左輪手槍確實是被告丁○○出借予被告乙○○。
（三）佐以扣案之上開改造左輪手槍一枝及子彈二顆經內政部警政署刑事警察局鑑驗
      ，其結果係：「一、送鑑改造左輪手槍壹枝（槍枝管制編號：0000000
      000號），認係仿ＳＭＩＴＨ－ＷＥＳＳＯＮ轉輪手槍製造之金屬玩具手槍
      將槍管及轉輪內阻鐵車通改造而成，機械性能良好，認具殺傷力。二、送鑑子
      彈貳顆：(1)壹顆，認係玩具手槍用金屬彈殼加裝直徑六ｍｍ之鋼珠而成，經試
      射結果，其動能不足，認不具殺傷力。(2)壹顆，認係玩具手槍用之金屬彈殼」
      ，有內政部警政署刑事警察局九十年八月二日刑鑑字第一五九四八八號鑑驗通
      知書乙紙在卷可稽，復有查獲槍枝現場相片六紙扣押物品清單二紙在卷足憑。
三、綜上事證，被告丁○○、乙○○右揭犯罪行為，已經證明，被告丁○○前開所辯
    各節，顯係畏罪推諉之詞，洵不足採，被告二人犯行堪以認定，應予依法論科。
四、按火砲、肩射武器、肩射武器、機關槍、衝鋒槍、卡柄槍、自動步槍、普通步槍
    、馬槍、手槍、鋼筆槍、瓦斯槍、麻醉槍、獵槍、空氣槍、魚槍、改造模型槍及
    其他可發射金屬或子彈具有殺傷力之各式槍砲，均屬槍砲彈藥刀械管制條例第四
    條第一項第一款所稱之槍砲，另具有殺傷力之改造子彈，係屬同條例第四條第一
    項第二款所稱之彈藥，依同條例第五條規定，非經中央主管機關許可，不得製造
    、販賣、運輸、轉讓、出租、出借、持有、寄藏或陳列。故被告丁○○違反上開
    規定，未經許可，製造可發射金屬或子彈具有殺傷力之改造八厘米手槍及改造子
    彈，暨持有、出借可發射金屬或子彈具有殺傷力之改造左輪手槍，核其所為，係
    犯槍砲彈藥刀械管制條例第十一條第一項之未經許可製造可發射金屬或子彈具有
    殺傷力之改造手槍罪、同條例第十二條第一項之未經許可製造子彈罪、同條例第
    十一條第二項未經許可出借可發射金屬或子彈具有殺傷力之改造手槍罪及第四項
    未經許可持有可發射金屬或子彈具有殺傷力之改造手槍罪。至被告乙○○部分，
    核其所為係犯同條例第十一條第四項未經許可持有可發射金屬或子彈具有殺傷力
    之改造手槍罪。又被告丁○○於製造前開八厘米手槍、子彈後持有之低度行為，
    各應為製造之高度行為所吸收，均不另論罪。復被告丁○○以一改造行為，同時
    觸犯前開二罪名，為想像競合犯，應從一重之未經許可製造可發射子彈具有殺傷
    力之改造手槍罪處斷。又被告丁○○所犯之未經許可製造可發射金屬或子彈具有
    殺傷力之改造手槍罪、未經許可出借可發射金屬或子彈具有殺傷力之改造手槍罪
    及未經許可持有可發射金屬或子彈具有殺傷力之改造手槍罪各罪間，犯意各別，
    行為互殊，應分論併罰。被告乙○○對於其持有上開槍枝之犯行，於未經發覺前
    向員警自首並報繳槍枝，已如前述，應依槍砲彈藥刀械管制條例第十八條第一項
    前段之規定減輕其刑。又查被告乙○○前於八十六年間因犯竊盜等案件，經本院
    以八十六年度易字第一一一六號判決判處有期徒刑一年二月確定在案，並於八十
    八年九月二十一日執行完畢，此有臺灣新竹地方法院檢察署刑案資料查註紀錄表
    及台灣高等法院被告全國前案紀錄表各一件在卷可按，其於刑之執行完畢後五年
    之內再犯本件有期徒刑以上之罪，為累犯，應依刑法第四十七條之規定加重其刑
    ，並依法先加後減。爰審酌被告丁○○，素行尚佳，及其犯罪之動機、目的、手
    段、私自改造手槍、子彈及出借槍枝，對他人生命身體構成嚴重威脅，危害社會
    治安甚鉅，雖未以改造之槍枝及子彈犯罪，然犯罪後猶飾詞圖卸責；被告乙○○
    雖素行不佳，但犯罪後坦承犯行、態度良好等一切情狀，分別量處如主文所示之
    刑，併科罰金部分並諭知易服勞役之折算標準，被告丁○○部分並就所宣告多數
    有期徒刑、罰金刑各定其應執行刑，以示懲儆。
五、另被告行為後，槍砲彈藥刀械管制條例第十九條關於強制工作之規定，已於九十
    年十一月十四日經修正公布刪除，於同年十一月十六日生效，且查被告二人亦無
    犯罪之習慣，或以犯罪為常業，尚無諭知強制工作之必要，亦一併說明。
六、扣案具殺傷力之仿ＷＡＰＴＨＥＲ廠半自動手槍製造之改造八厘米手槍壹枝（槍
    枝管制編號0000000000號）、彈倉壹個、彈殼拾參顆、砂輪機壹台、
    鋼珠鉛錘伍拾粒、仿ＳＭＩＴＨ－ＷＥＳＳＯＮ轉輪手槍製造之改造左輪手槍壹
    枝（槍枝管制編號0000000000號），分屬違禁物及被告丁○○所有供
    其犯罪所用之物，故依法併予宣告沒收。至經送鑑驗試射之改造子彈三顆，因已
    射擊而不再具有殺傷力，即非屬違禁物，爰不諭知沒收。
據上論斷，應依刑事訴訟法第二百九十九條第一項前段，槍砲彈藥刀械管制條例第十
一條第一項、第二項第四項、第十二條第一項、第十八條第一項，刑法第十一條前段
、第五十五條、第四十七條、第四十二條第二項、第五十一條第五款、第七款、第三
十八條第一項第一款、第二款，罰金罰鍰提高標準條例第二條，判決如主文。
本案經檢察官陳榮林到庭執行職務。
中      華      民      國    九十一     年     十      月    二十五    日
                                     臺灣新竹地方法院刑事第二庭
                                         法  官   魏  瑞  紅
右正本證明與原本無異。
如不服本判決，應於判決送達後十日內向本院提出上訴狀( 應附繕本 )，上訴於
臺灣高等法院。
                                         書記官   陳  凰  榆
中      華      民      國    九十一     年     十      月    二十五    日
附錄本案論罪科刑法條：
槍砲彈藥刀械管制條例第十一條
未經許可，製造、販賣或運輸第四條第一項第一款所稱其他可發射金屬或
子彈具有殺傷力之各式槍砲者，處五年以上有期徒刑，併科新臺幣一千萬
元以下罰金。
未經許可，轉讓、出租或出借前項所列槍砲者，處三年以上十年以下有期
徒刑，併科新臺幣七百萬元以下罰金。
意圖供自己或他人犯罪之用，而犯前二項之罪者，處無期徒刑或七年以上
有期徒刑，併科新臺幣一千萬元以下罰金。
未經許可，持有、寄藏或意圖販賣而陳列第一項所列槍砲者，處一年以上
七年以下有期徒刑，併科新臺幣七百萬元以下罰金。
第一項至第三項之未遂犯罰之。
槍砲彈藥刀械管制條例第十二條：
  未經許可，製造、販賣或運輸子彈者，處一年以上七年以下有期徒刑，併科新台幣
  五百萬元以下罰金。
